{"present": {"1 Singular": {"Affirmative": "comhbhr\u00faim", "Question": "an gcomhbhr\u00faim?", "Negative": "n\u00ed chomhbhr\u00faim"}, "2 Singular": {"Affirmative": "comhbhr\u00fann t\u00fa", "Question": "an gcomhbhr\u00fann t\u00fa?", "Negative": "n\u00ed chomhbhr\u00fann t\u00fa"}, "3 Singular": {"Male": {"Affirmative": "comhbhr\u00fann s\u00e9", "Question": "an gcomhbhr\u00fann s\u00e9?", "Negative": "n\u00ed chomhbhr\u00fann s\u00e9"}, "Female": {"Affirmative": "comhbhr\u00fann s\u00ed", "Question": "an gcomhbhr\u00fann s\u00ed?", "Negative": "n\u00ed chomhbhr\u00fann s\u00ed"}}, "1 Plural": {"Compressed": {"Affirmative": "comhbhr\u00faimid", "Question": "an gcomhbhr\u00faimid?", "Negative": "n\u00ed chomhbhr\u00faimid"}, "Extended": {"Affirmative": "comhbhr\u00fann muid", "Question": "an gcomhbhr\u00fann muid?", "Negative": "n\u00ed chomhbhr\u00fann muid"}}, "2 Plural": {"Affirmative": "comhbhr\u00fann sibh", "Question": "an gcomhbhr\u00fann sibh?", "Negative": "n\u00ed chomhbhr\u00fann sibh"}, "3 Plural": {"Affirmative": "comhbhr\u00fann siad", "Question": "an gcomhbhr\u00fann siad?", "Negative": "n\u00ed chomhbhr\u00fann siad"}, "Passive": {"Affirmative": "comhbhr\u00faitear", "Question": "an gcomhbhr\u00faitear?", "Negative": "n\u00ed chomhbhr\u00faitear"}}, "future": {"1 Singular": {"Affirmative": "comhbhr\u00fafaidh m\u00e9", "Question": "an gcomhbhr\u00fafaidh m\u00e9?", "Negative": "n\u00ed chomhbhr\u00fafaidh m\u00e9"}, "2 Singular": {"Affirmative": "comhbhr\u00fafaidh t\u00fa", "Question": "an gcomhbhr\u00fafaidh t\u00fa?", "Negative": "n\u00ed chomhbhr\u00fafaidh t\u00fa"}, "3 Singular": {"Male": {"Affirmative": "comhbhr\u00fafaidh s\u00e9", "Question": "an gcomhbhr\u00fafaidh s\u00e9?", "Negative": "n\u00ed chomhbhr\u00fafaidh s\u00e9"}, "Female": {"Affirmative": "comhbhr\u00fafaidh s\u00ed", "Question": "an gcomhbhr\u00fafaidh s\u00ed?", "Negative": "n\u00ed chomhbhr\u00fafaidh s\u00ed"}}, "1 Plural": {"Compressed": {"Affirmative": "comhbhr\u00fafaimid", "Question": "an gcomhbhr\u00fafaimid?", "Negative": "n\u00ed chomhbhr\u00fafaimid"}, "Extended": {"Affirmative": "comhbhr\u00fafaidh muid", "Question": "an gcomhbhr\u00fafaidh muid?", "Negative": "n\u00ed chomhbhr\u00fafaidh muid"}}, "2 Plural": {"Affirmative": "comhbhr\u00fafaidh sibh", "Question": "an gcomhbhr\u00fafaidh sibh?", "Negative": "n\u00ed chomhbhr\u00fafaidh sibh"}, "3 Plural": {"Affirmative": "comhbhr\u00fafaidh siad", "Question": "an gcomhbhr\u00fafaidh siad?", "Negative": "n\u00ed chomhbhr\u00fafaidh siad"}, "Passive": {"Affirmative": "comhbhr\u00fafar", "Question": "an gcomhbhr\u00fafar?", "Negative": "n\u00ed chomhbhr\u00fafar"}}, "past": {"1 Singular": {"Affirmative": "chomhbhr\u00faigh m\u00e9", "Question": "ar chomhbhr\u00faigh m\u00e9?", "Negative": "n\u00edor chomhbhr\u00faigh m\u00e9"}, "2 Singular": {"Affirmative": "chomhbhr\u00faigh t\u00fa", "Question": "ar chomhbhr\u00faigh t\u00fa?", "Negative": "n\u00edor chomhbhr\u00faigh t\u00fa"}, "3 Singular": {"Male": {"Affirmative": "chomhbhr\u00faigh s\u00e9", "Question": "ar chomhbhr\u00faigh s\u00e9?", "Negative": "n\u00edor chomhbhr\u00faigh s\u00e9"}, "Female": {"Affirmative": "chomhbhr\u00faigh s\u00ed", "Question": "ar chomhbhr\u00faigh s\u00ed?", "Negative": "n\u00edor chomhbhr\u00faigh s\u00ed"}}, "1 Plural": {"Compressed": {"Affirmative": "chomhbhr\u00famar", "Question": "ar chomhbhr\u00famar?", "Negative": "n\u00edor chomhbhr\u00famar"}, "Extended": {"Affirmative": "chomhbhr\u00faigh muid", "Question": "ar chomhbhr\u00faigh muid?", "Negative": "n\u00edor chomhbhr\u00faigh muid"}}, "2 Plural": {"Affirmative": "chomhbhr\u00faigh sibh", "Question": "ar chomhbhr\u00faigh sibh?", "Negative": "n\u00edor chomhbhr\u00faigh sibh"}, "3 Plural": {"Compressed": {"Affirmative": "chomhbhr\u00faigh siad", "Question": "ar chomhbhr\u00faigh siad?", "Negative": "n\u00edor chomhbhr\u00faigh siad"}, "Extended": {"Affirmative": "chomhbhr\u00fadar", "Question": "ar chomhbhr\u00fadar?", "Negative": "n\u00edor chomhbhr\u00fadar"}}, "Passive": {"Affirmative": "comhbhr\u00fadh", "Question": "ar comhbhr\u00fadh?", "Negative": "n\u00edor comhbhr\u00fadh"}}, "condi": {"1 Singular": {"Affirmative": "chomhbhr\u00fafainn", "Question": "an gcomhbhr\u00fafainn?", "Negative": "n\u00ed chomhbhr\u00fafainn"}, "2 Singular": {"Affirmative": "chomhbhr\u00faf\u00e1", "Question": "an gcomhbhr\u00faf\u00e1?", "Negative": "n\u00ed chomhbhr\u00faf\u00e1"}, "3 Singular": {"Male": {"Affirmative": "chomhbhr\u00fafadh s\u00e9", "Question": "an gcomhbhr\u00fafadh s\u00e9?", "Negative": "n\u00ed chomhbhr\u00fafadh s\u00e9"}, "Female": {"Affirmative": "chomhbhr\u00fafadh s\u00ed", "Question": "an gcomhbhr\u00fafadh s\u00ed?", "Negative": "n\u00ed chomhbhr\u00fafadh s\u00ed"}}, "1 Plural": {"Compressed": {"Affirmative": "chomhbhr\u00fafaimis", "Question": "an gcomhbhr\u00fafaimis?", "Negative": "n\u00ed chomhbhr\u00fafaimis"}, "Extended": {"Affirmative": "chomhbhr\u00fafadh muid", "Question": "an gcomhbhr\u00fafadh muid?", "Negative": "n\u00ed chomhbhr\u00fafadh muid"}}, "2 Plural": {"Affirmative": "chomhbhr\u00fafadh sibh", "Question": "an gcomhbhr\u00fafadh sibh?", "Negative": "n\u00ed chomhbhr\u00fafadh sibh"}, "3 Plural": {"Compressed": {"Affirmative": "chomhbhr\u00fafaid\u00eds", "Question": "an gcomhbhr\u00fafaid\u00eds?", "Negative": "n\u00ed chomhbhr\u00fafaid\u00eds"}, "Extended": {"Affirmative": "chomhbhr\u00fafadh siad", "Question": "an gcomhbhr\u00fafadh siad?", "Negative": "n\u00ed chomhbhr\u00fafadh siad"}}, "Passive": {"Affirmative": "chomhbhr\u00fafa\u00ed", "Question": "an gcomhbhr\u00fafa\u00ed?", "Negative": "n\u00ed chomhbhr\u00fafa\u00ed"}}, "imper": {"1 Singular": {"Affirmative": "comhbhr\u00faim!", "Negative": "n\u00e1 comhbhr\u00faim!"}, "2 Singular": {"Affirmative": "comhbhr\u00faigh!", "Negative": "n\u00e1 comhbhr\u00faigh!"}, "3 Singular": {"Male": {"Affirmative": "comhbhr\u00fadh s\u00e9!", "Negative": "n\u00e1 comhbhr\u00fadh s\u00e9!"}, "Female": {"Affirmative": "comhbhr\u00fadh s\u00ed!", "Negative": "n\u00e1 comhbhr\u00fadh s\u00ed!"}}, "1 Plural": {"Compressed": {"Affirmative": "comhbhr\u00faimis!", "Negative": "n\u00e1 comhbhr\u00faimis!"}, "Extended": {"Affirmative": "comhbhr\u00fadh muid!", "Negative": "n\u00e1 comhbhr\u00fadh muid!"}}, "2 Plural": {"Affirmative": "comhbhr\u00faig\u00ed!", "Negative": "n\u00e1 comhbhr\u00faig\u00ed!"}, "3 Plural": {"Compressed": {"Affirmative": "comhbhr\u00faid\u00eds!", "Negative": "n\u00e1 comhbhr\u00faid\u00eds!"}, "Extended": {"Affirmative": "comhbhr\u00fadh siad!", "Negative": "n\u00e1 comhbhr\u00fadh siad!"}}, "Passive": {"Affirmative": "comhbhr\u00faitear!", "Negative": "n\u00e1 comhbhr\u00faitear!"}}, "pastConti": {"1 Singular": {"Affirmative": "chomhbhr\u00fainn", "Question": "an gcomhbhr\u00fainn?", "Negative": "n\u00ed chomhbhr\u00fainn"}, "2 Singular": {"Affirmative": "chomhbhr\u00faite\u00e1", "Question": "an gcomhbhr\u00faite\u00e1?", "Negative": "n\u00ed chomhbhr\u00faite\u00e1"}, "3 Singular": {"Male": {"Affirmative": "chomhbhr\u00fadh s\u00e9", "Question": "an gcomhbhr\u00fadh s\u00e9?", "Negative": "n\u00ed chomhbhr\u00fadh s\u00e9"}, "Female": {"Affirmative": "chomhbhr\u00fadh s\u00ed", "Question": "an gcomhbhr\u00fadh s\u00ed?", "Negative": "n\u00ed chomhbhr\u00fadh s\u00ed"}}, "1 Plural": {"Compressed": {"Affirmative": "chomhbhr\u00faimis", "Question": "an gcomhbhr\u00faimis?", "Negative": "n\u00ed chomhbhr\u00faimis"}, "Extended": {"Affirmative": "chomhbhr\u00fadh muid", "Question": "an gcomhbhr\u00fadh muid?", "Negative": "n\u00ed chomhbhr\u00fadh muid"}}, "2 Plural": {"Affirmative": "chomhbhr\u00fadh sibh", "Question": "an gcomhbhr\u00fadh sibh?", "Negative": "n\u00ed chomhbhr\u00fadh sibh"}, "3 Plural": {"Compressed": {"Affirmative": "chomhbhr\u00faid\u00eds", "Question": "an gcomhbhr\u00faid\u00eds?", "Negative": "n\u00ed chomhbhr\u00faid\u00eds"}, "Extended": {"Affirmative": "chomhbhr\u00fadh siad", "Question": "an gcomhbhr\u00fadh siad?", "Negative": "n\u00ed chomhbhr\u00fadh siad"}}, "Passive": {"Affirmative": "chomhbhr\u00fait\u00ed", "Question": "an gcomhbhr\u00fait\u00ed?", "Negative": "n\u00ed chomhbhr\u00fait\u00ed"}}, "subj": {"1 Singular": {"Affirmative": "go gcomhbhr\u00fa m\u00e9", "Negative": "n\u00e1r chomhbhr\u00fa m\u00e9"}, "2 Singular": {"Affirmative": "go gcomhbhr\u00fa t\u00fa", "Negative": "n\u00e1r chomhbhr\u00fa t\u00fa"}, "3 Singular": {"Male": {"Affirmative": "go gcomhbhr\u00fa s\u00e9", "Negative": "n\u00e1r chomhbhr\u00fa s\u00e9"}, "Female": {"Affirmative": "go gcomhbhr\u00fa s\u00ed", "Negative": "n\u00e1r chomhbhr\u00fa s\u00ed"}}, "1 Plural": {"Compressed": {"Affirmative": "go gcomhbhr\u00faimid", "Negative": "n\u00e1r chomhbhr\u00faimid"}, "Extended": {"Affirmative": "go gcomhbhr\u00fa muid", "Negative": "n\u00e1r chomhbhr\u00fa muid"}}, "2 Plural": {"Affirmative": "go gcomhbhr\u00fa sibh", "Negative": "n\u00e1r chomhbhr\u00fa sibh"}, "3 Plural": {"Affirmative": "go gcomhbhr\u00fa siad", "Negative": "n\u00e1r chomhbhr\u00fa siad"}, "Passive": {"Affirmative": "go gcomhbhr\u00faitear", "Negative": "n\u00e1r chomhbhr\u00faitear"}}, "verbal noun": "comhbhr\u00fa", "verbal adjective": "comhbhr\u00faite"}